【裁判字號】    98,訴,3192
【裁判日期】    981109
【裁判案由】    搶奪等
【裁判全文】
臺灣板橋地方法院刑事判決              98年度訴字第3192號
公  訴  人  臺灣板橋地方法院檢察署檢察官
被      告  丁○○
                    （現在臺灣臺北監獄臺北分監執行中）
上列被告因搶奪等案件，經檢察官提起公訴（98年度偵字第2265
2 號），本院依簡式審判程序審理後，判決如下：
    主    文
丁○○犯竊盜罪，累犯，處有期徒刑陸月，扣案鑰匙壹支，沒收
之；又犯竊盜罪，累犯，處有期徒刑陸月，扣案鑰匙壹支，沒收
之；又犯搶奪罪，累犯，處有期徒刑拾月。應執行有期徒刑壹年
柒月，扣案鑰匙壹支，沒收之。
    事    實
一、丁○○前因施用第一級毒品案件，經本院以93年度訴字第17
    98號判決判處有期徒刑10月確定；另因竊盜案件，經臺灣高
    等法院以94年度上易字第436 號判決判處有期徒刑1 年確定
    ，嗣前開二刑期經臺灣高等法院以95年度聲字第1034號裁定
    應執行有期徒刑1 年8 月確定，甫於民國95年9 月5 日徒刑
    執行完畢出監。
二、詎丁○○仍不知悔改，竟因缺錢購買毒品施用，先意圖為自
    己不法所有，於98年8 月15日上午10時6 分許，在臺北縣三
    峽鎮○○街364 巷如意社區前，持其所有之鑰匙1 支（下稱
    本案鑰匙）發動竊取乙○○所有（起訴書誤載為甲○○所有
    ）之車牌號碼GHY-339 號重型機車（下稱甲機車）得手，作
    為代步及作案之交通工具使用；其復意圖為自己不法所有，
    於同日上午10時17分許，騎乘甲機車前往臺北縣三峽鎮○○
    路160 巷（起訴書誤載為174 巷）錢龍社區後方停放，並再
    持本案鑰匙發動竊取甲○○所有（起訴書誤載為乙○○所有
    ）之車牌號碼ASA-986 號重型機車（下稱乙機車）得手，亦
    作為代步及作案之交通工具使用。而於同日上午10時50分許
    ，丁○○騎乘乙機車行經臺北縣三峽鎮○○街6 號前時，見
    路人丙○○獨自行走，遂意圖為自己不法所有，乘丙○○不
    及防備之際，騎車自丙○○左後方徒手搶奪丙○○脖子上之
    金項鍊1 條（附有觀音像玉墜子）得逞，旋騎車即逃離現場
    ，迨至臺北縣三峽鎮○○路110 巷附近時，即將乙機車棄置
    路旁（業經甲○○發現領回），再徒步至錢龍社區換騎甲機
    車往臺北縣三峽鎮○○路方向逃匿，隨後將甲機車棄置在臺
    北縣樹林市○○路自行車道某處，另將上揭搶得之金項鍊變
    賣，得款除新臺幣（下同）3,000 元留供己用，餘則購買毒
    品施用殆盡。嗣因丙○○記下乙機車車號報警調閱沿路監視
    器錄影畫面，始循線查悉上情，並於98年8 月16日下午1 時
    20分許，為警在臺北縣三峽鎮○○路上之中山公園內查獲丁○○，再於同日下午5 時10分許，至臺北縣樹林市○○路自
    行車道處扣得甲機車（業由乙○○領回）、本案鑰匙及前開
    贓款3,000 元（業由丙○○領回）等物。
三、案經丙○○訴由臺北縣政府警察局三峽分局移請臺灣板橋地
    方法院檢察署檢察官偵查後提起公訴。
    理    由
一、本案被告丁○○所犯均係死刑、無期徒刑、最輕本刑為3 年
    以上有期徒刑以外之罪，其於準備程序中就被訴事實皆為有
    罪之陳述，經本院告知簡式審判程序之旨，並聽取公訴人、
    被告之意見後，經合議庭裁定由受命法官獨任進行簡式審判
    程序審理，合先敘明。
二、上開犯罪事實，業經被告丁○○於警詢、檢察官訊問及本院
    審理時均坦承不諱，核與證人乙○○、甲○○、丙○○、江
    孟學於警詢時所為之證述皆相符，並有扣押筆錄暨扣押物品
    目錄表2 份、贓物認領保管單3 紙、車籍查詢基本資料2 份
    、監視器錄影畫面翻拍照片23張、查獲現場暨扣案物照片5
    張及皇星銀樓保證單、估價單各1 紙附卷可資佐證，足認被
    告自白與事實相符，堪以採信。本案事證明確，被告犯行均
    洵堪認定，應依法論科。
三、核被告丁○○所為，係犯刑法第320 條第1 項之竊盜罪（即
    竊取甲、乙機車部分）及同法第325 條第1 項之搶奪罪（即
    搶奪告訴人丙○○部分）。查被告前有如事實欄所載之刑案
    前科及徒刑執行情形，有臺灣高等法院被告前案紀錄表1 份
    在卷可稽，其於有期徒刑執行完畢5 年內故意再犯本案有期
    徒刑以上之前開各罪，依刑法第47條第1 項規定均構成累犯
    ，並皆應加重其刑。又被告先後所為2 次竊盜及1 次搶奪罪
    間，於時間、地點均可明白區辨，且遭侵害之被害人法益各
    異，而竊盜及搶奪犯行之態樣復有不同，皆應予分論併罰。
    爰審酌被告前已有竊盜、搶奪等刑案前科紀錄之素行狀況，
    暨其各犯罪動機、手段、所生危害程度，及於犯後尚知坦認
    全部犯行等一切情狀，認檢察官具體求處之刑度為適當，而
    分別量處如主文所示之刑，並定其應執行之刑，以資懲儆。
    末查，本案鑰匙係被告所有供其為前揭竊取甲、乙機車犯行
    所用之物，業據被告陳明在卷，爰依刑法第38條第1 項第2
    款規定，分別於被告各竊盜罪宣告刑及所定應執行刑內，併
    予宣告沒收之；至被告為警查扣犯案當日所穿戴之黑色上衣
    1 件、粉紅色安全帽1 頂，雖均屬被告所有之物，惟既僅係
    供其日常穿戴使用，而與本案被告所為竊盜或搶奪犯行均不
    具直接關聯性，被告亦應無憑以再犯之危險性，是本院認此
    部分尚無沒收之必要，併予敘明。
據上論斷，應依刑事訴訟法第273 條之1 、第299 條第1 項前段
，刑法第320 條第1 項、第325 條第1 項、第47條第1 項、第38
條第1 項第2 款、第51條第5 款，刑法施行法第1 條之1 ，判決
如主文。
本案經檢察官馮君傑到庭執行職務。
中    華    民    國    98    年    11    月    9     日
                  刑事第十七庭  法  官  張 兆 光
上列正本證明與原本無異。
如不服本判決，應於判決送達後10日內敘明上訴理由，向本院提
出上訴狀 (應附繕本) ，上訴於臺灣高等法院。其未敘述上訴理
由者，應於上訴期間屆滿後20日內向本院補提理由書「切勿逕送
上級法院」。
                                書記官  曹 秋 冬
中    華    民    國    98    年    11    月    9     日
附錄本案論罪科刑法條：
刑法第320 條第1 項
意圖為自己或第三人不法之所有，而竊取他人之動產者，為竊盜
罪，處5 年以下有期徒刑、拘役或5 百元以下罰金。
刑法第325 條第1 項
意圖為自己或第三人不法之所有，而搶奪他人之動產者，處6 月
以上5 年以下有期徒刑。


司法院資訊處製作；財團法人民間司法改革基金會備份。
